臺灣新北地方法院民事裁定
111年度訴字第1906號
原      告  李國維  


被      告  林溱玲（原名：林綉雯）

            林季寬  
上列當事人間請求侵權行為損害賠償事件，本院裁定如下：
    主  文
本件移送臺灣桃園地方法院。
    理  由
一、按訴訟之全部或一部，法院認為無管轄權者，依原告聲請或
    依職權以裁定移送於其管轄法院，民事訴訟法第28條第1項
    定有明文。次按「因侵權行為涉訟者，得由行為地之法院管
    轄。」，民事訴訟法第15條亦有明文。再按「共同訴訟之被
    告數人，其住所不在一法院管轄區域內者，各該住所地之法
    院俱有管轄權。但依第4條至前條規定有共同管轄法院者，
    由該法院管轄。」，亦為民事訴訟法第20條所明定。申言之
    ，適用民事訴訟法第20條前段之要件有：㈠須被告為2人以上
    ；㈡須數被告之住所不在同一法院管轄區域以內；㈢須無民事
    訴訟法第4條至第19條之共同之特別審判籍。從而，共同訴
    訟之普通審判籍，僅於無民事訴訟法第20條但書規定之共同
    特別審判籍適用時，方有其適用之餘地；若有共同之特別審
    判籍，即不再適用各被告住所地法院均有管轄權之規定，而
    應由該共同特別審判籍所在地之法院管轄。
二、經查，本件原告主張伊與被告林溱玲曾為夫妻關係，被告林
    溱玲竟於與原告婚姻關係存續中，與被告林季寬有逾越一般
    社交行為之不正常往來，且被告林季寬明知被告林溱玲為有
    配偶之人，被告2人之行為已達不法侵害原告基於配偶關係
    之身分法益而情節重大之程度，對原告造成精神重大損害，
    爰依民法第184條第1項、第195條第1項、第3項規定，請求
    被告2人連帶給付原告精神慰撫金新臺幣60萬元等語。查本
    件被告林溱玲、林季寬之住所地分別係在雲林縣、屏東縣，
    業據原告陳明在卷，並有戶籍列印資料在卷可稽，堪信屬實
    ，而屬數被告之住所不在同一法院管轄區域以內之情形。而
    依原告起訴之原因事實，係主張被告2人共同侵害原告基於
    配偶關係之身分法益，原告亦已於起訴狀陳明本件侵權行為
    地為桃園市○○區○○路0段00號，即被告2人現任職單位（原告
    本載為「新北市」龜山區，經本院與原告確認係誤載，有本
    院公務電話紀錄附卷可查），依民事訴訟法第15條之規定，
    得由侵權行為地之臺灣桃園地方法院管轄。是依民事訴訟法
    第1條第1項及第15條第1項規定，各該被告之住所地法院（
    即臺灣雲林地方法院、臺灣屏東地方法院）及侵權行為地法
    院（即臺灣桃園地方法院）固俱有管轄權，惟揆諸前揭說明
    ，本件已合於民事訴訟法第20條但書之規定，自已不適用各
    該被告之住所地法院俱有管轄權之規定，故本件自應由共同
    管轄法院即侵權行為地法院之臺灣桃園地方法院管轄。茲原
    告向無管轄權之本院起訴，顯係違誤，爰依職權將本件移送
    於該管轄法院。
三、依首開法條裁定如主文。
中　　華　　民　　國　　111 　年　　8 　　月　　30　　日
                  民事第二庭  法　官　宋泓璟
以上正本係照原本做成。　　　　　　　　　
如不服本裁定，應於裁定送達後10日內以書狀向本院提出抗告，
並繳納抗告費新臺幣1,000元。
中　　華　　民　　國　　111 　年　　8 　　月　　30　　日
                              書記官  鄧筱芸